【裁判字號】    94,訴,6385
【裁判日期】    950127
【裁判案由】    清償借款
【裁判全文】
臺灣臺北地方法院民事判決              94年度訴字第6385號
    原      告  台灣中小企業銀行股份有限公司
    法定代理人  丙○○
    訴訟代理人  丁○○
    被      告  乙○○
                甲○○
                戊○○
上列當事人間請求清償借款事件，本院於中華民國95年1月25日
言詞辯論終結，判決如下：
    主      文
被告應連帶給付原告新臺幣肆拾萬柒仟伍佰捌拾肆元，及自民
國九十四年七月二日起至清償日止，按週年利率百分之七點七七
計算之利息，暨自民國九十四年八月二日起至民國九十五年二月
一日止，按上開利率百分之十；自民國九十五年二月二日起至清
償日止，按上開利率百分之二十計算之違約金。
被告乙○○應給付原告新臺幣壹萬玖仟伍佰肆拾肆元，及自民國
九十四年八月二日起至清償日止，按週年利率百分之十五計算之
利息。
被告乙○○應給付原告新臺幣貳萬玖仟佰伍拾柒元，及其中新
臺幣貳萬捌仟伍佰伍拾捌元自民國九十四年九月八日起至清償日
止，按週年利率百分之十七計算之利息，暨逾期第二個月給付新
臺幣佰元，逾期第三個月以上每月給付新臺幣陸佰元。
被告戊○○應給付原告新臺幣肆萬元，及自民國九十四年四月二
日起至清償日止，按週年利率百分之十五計算之利息。
訴訟費用由被告連帶負擔十分之八，被告乙○○負擔十分之一，
餘由被告戊○○負擔。
本判決第一項至第四項，於原告依次分別以新臺幣壹拾肆萬伍仟
元、陸仟元、壹萬元、壹萬仟元供擔保後，均得假執行。
    事實及理由
一、按當事人得以合意定第一審管轄法院，但以關於由一定法律
    關係而生之訴訟為限。前項合意，應以文書為之，民事訴訟
    法第24條定有明文。依微型企業創業貸款契約書第17條、授
    信約定書第12條、小額信用貸款約定書第14條之約定，兩造
    合意以本院為契約涉訟時之第一審管轄法院，是原告向本院
    提起本件訴訟，核與首揭規定相符，本院自有管轄權。又被
    告經合法通知，均未於言詞辯論期日到場，核無民事訴訟法
    第386條各款所列情形，爰依原告之聲請，由其一造辯論而
    為判決，合先敘明。
二、原告起訴主張：
  (一)被告乙○○以其餘被告為連帶保證人，於民國93年10月28日
    向原告借用新台幣（下同）500,000元，約定借款期間自93
    年11月1日起至98年11月1日止，利息按年息百分之3計算，
    自借款日起以一個月為一期，分60期平均攤還本息，第一期
    攤還日為93年12月1日，倘任一期未依約償還本金時，即視
    為全部債務到期，並取消上開優惠利率，改按原貸利率加郵
    政儲金一年期定期儲蓄存款機動利率加年息百分之3計算（
    目前借款利率為年息百分之7.77）。逾期清償在六個月以內
    者，並按借款利率百分之十，逾期超過六個月者，按借款利
    率百分之二十計付違約金。詎乙○○自94年8月1日起未依約
    償還本息，依約全部借款債務視為到期，尚欠本金437,584
    元及自94年7月起算之利息、同年8月起算之違約金。
  (二)乙○○另於93年10月29日向原告申辦卡友樂透貸，並簽訂小
    額信用貸款約定書，向原告借用60,000元，約定借款期間自
    93年11月1日起至94年11月1日止，原告按借款金額收取百分
    之6之手續費，本息自借款日起，以一個月為一期，按期繳
    納5,000元，倘未依約清償本金時，全部債務視為到期，遲
    延利息改按年息百分之15計算。詎乙○○自94年8月1日起即
    未按期償還分期金，依上開約定視為全部債務到期，計尚欠
    本金19,544元及自94年8月2日起算遲延利息。
  (三)乙○○又於93年10月28日向原告申請COMBO晶片卡使用，請
    領卡號0000000000000000之卡片，依約被告即得持卡於各特
    約商店記帳消費，惟就消費款應於當期繳款截止日前向原告
    全部清償，或以循環信用方式繳付最低應繳金額，逾期清償
    者除喪失期限利益外，應另給付原告按年息百分之17計算之
    利息。詎乙○○未依約清償，截至94年9月7日止積欠款項計
    29,357元，其中消費本金為28,558元，其餘為利息及違約金
    ，並積欠逾期第二個月應付之手續費300元與自逾期第三個
    月起每月600元之手續費。
  (四)戊○○亦於93年10月29日與原告簽訂小額信用貸款約定書，
    向原告借用60,000元，約定借款期間自93年11月1日起至94
    年11月1日止，原告按借款金額收取百分之6之手續費，借款
    本息自借款日起，以一個月為一期，按期繳納5,000元，倘
    未依約清償本金時，全部債務視為到期，遲延利息改按年息
    百分之15計算。詎戊○○自94年4月1日起即未依約償還，依
    上開約定視為全部債務到期，計尚欠本金40,000元及自94年
    4月2日起算遲延利息。
  (五)被告積欠上開債務，屢經催討，均置之不理，迄未清償，為
    此提起本訴，並聲明：１被告應連帶給付原告437,584元，
    及如主文第一項所示之利息、違約金。２被告乙○○應給付
    原告19,544元及如主文第二項所示之利息。３被告乙○○應
    給付原告29,357元及如主文第三項所示之利息、費用。４被
    告戊○○應給付原告40,000元及如主文第四項所示之利息。
    ５願供擔保請准宣告假執行。
三、經查，原告主張之上開事實，業據其提出微型企業創業貸款
    契約書、借據、授信約定書、電腦應收帳款明細單、卡友樂
    透貸申請書暨小額信用貸款約定書、電腦帳務查詢單、COMB
    O晶片卡申請書暨注意事項、信用卡消費交易明細表、放款
    轉帳支出傳票等為證，核屬相符。而被告戊○○已於相當時
    期受合法通知，未於言詞辯論期日到場，復未提出準備書狀
    爭執，依民事訴訟法第280條第3項準用同條第1項規定，視
    同自認，堪信原告主張之事實為真實。
四、本件被告三人既未依微型企業創業貸款契約書之約定償還借
    款，自應負連帶清償之責。又乙○○未依小額信用貸款約定
    書、COMBO晶片卡申請書之約定償還貸款；戊○○亦未依小
    額信用貸款約定書還款，從而，原告依據上開契約之約定，
    請求(一)被告連帶給付原告437,584元，及如主文第一項所示
    之利息、違約金；(二)乙○○給付原告19,544元及如主文第二
    項所示之利息；(三)乙○○給付原告29,357元及如主文第三項
    所示之利息、費用；(四)戊○○給付原告40,000元及如主文第
    四項所示之利息，洵屬有據，應予准許。又原告陳明願供擔
    保，聲請宣告假執行，核無不合，爰酌定相當擔保金額，予
    以宣告之。
五、結論：本件原告之訴為有理由，依民事訴訟法第385條第1項
    前段、第85條第1項但書、第2項、第390條第2項，判決如主
    文。
中    華    民    國    95    年    1     月    27    日
                  民事第四庭  法  官  林麗玲
以上正本係照原本作成
如不服本判決，應於判決送達後20日內向本院提出上訴狀
中    華    民    國    95    年    1     月    27    日
                              書記官  李承翰


司法院資訊處製作；財團法人民間司法改革基金會備份。
